臺灣高等法院臺南分院刑事判決
109年度上訴字第982號
                                    109年度上訴字第983號
上  訴  人  臺灣雲林地方檢察署檢察官
上  訴  人  
即  被  告  殷輝武



選任辯護人  許哲嘉律師（法扶律師）
上  訴  人  
即  被  告  蔡宇家



選任辯護人  張宗存律師（法扶律師）
上  訴  人  
即  被  告  楊鎮興


選任辯護人  林堡欽律師
上列上訴人因被告毒品危害防制條例等案件，不服臺灣雲林地方
法院108年度訴字第616、757號中華民國109年6月11日第一審判
決（起訴案號：臺灣雲林地方檢察署107年度偵字第6243號、108
年度偵字第2397、5286號、108年度偵字第2220號），提起上訴
，經本院合併審理，判決如下：
    主  文
上訴駁回。
    事  實
一、甲○○、丙○○均明知海洛因及甲基安非他命分係毒品危害防制
    條例第2條第2項第1款、第2款所列管之第一、二級毒品，不
    得非法持有、轉讓、販賣，亦明知甲基安非他命為藥事法第
    22條第1項第1款所列管之禁藥，依法不得轉讓。詎甲○○以其
    持用之門號0000000000、0000000000號行動電話，丙○○則以
    所持有門號0000000000、0000000000、0000000000號行動電
    話，作為聯絡工具，分別為下列行為：
　㈠甲○○意圖營利，單獨基於販賣第一級毒品海洛因、第二級毒
    品甲基安非他命之犯意，或與許志文、或與綽號「阿彰」之
    不詳成年人共同基於販賣第一級毒品海洛因之犯意聯絡，於
    附表一（即原判決附表一編號1至9、11至13；下同）所示之
    時間、地點，以附表一所示之交易方式，販賣如附表一所示
    之海洛因、甲基安非他命予如附表一所示之對象，並除附表
    一編號8、9外，均已收取價金（毒品交易時間、地點、方式
    、對象及價格，詳如附表一所載）。
　㈡丙○○基於販賣第一級毒品海洛因、第二級毒品甲基安非他命
    以營利之犯意，於附表二（即原判決附表二編號1至7、9、1
    0；下同）所示之時間、地點，以附表二所示之交易方式，
    販賣如附表二所示之海洛因、甲基安非他命予如附表二所示
    之對象，並均已收取如附表二所示之價金（毒品交易時間、
    地點、方式、對象及價格，詳如附表二所載）。
　㈢丙○○基於無償轉讓第一級毒品海洛因之犯意，於如附表三編
    號1所示之時間、地點，將如附表三編號1所示之海洛因無償
    轉讓予陳力銘施用（轉讓海洛因之時間、地點、方式，詳如
    附表三編號1所載；即原判決附表二編號8；下同）。 
　㈣甲○○與丙○○共同基於販賣第一級毒品海洛因、第二級毒品甲
    基安非他命以營利及轉讓禁藥甲基安非他命之犯意聯絡，於
    附表四（即原判決附表三；下同）所示之時間、地點，以附
    表四所示之交易方式，販賣如附表四所示之海洛因、甲基安
    非他命予如附表四所示之對象，並均已收取價金（毒品交易
    時間、地點、方式、對象及價格，詳如附表四所載），其中
    於附表四編號5所示之時間、地點，並同時將如附表四編號5
    所示之禁藥甲基安非他命無償轉讓予黃寬志施用（轉讓禁藥
    甲基安非他命之時間、地點及對象，詳如附表四編號5所載
    ）。
二、乙○○明知海洛因係毒品危害防制條例第2條第2項第1款所定
    之第一級毒品，依法不得持有、販賣，竟意圖營利，基於販
    賣第一級毒品海洛因之犯意，以其所持用之門號0000000000
    號行動電話通訊軟體LINE作為聯繫販賣毒品之工具，於附表
    五編號1所示之時間、地點，以附表五編號1所示之交易方式
    ，販賣如附表五編號1所示之海洛因予甲○○，並已收取價金
    （毒品交易時間、地點、方式、對象及價格，詳如附表五編
    號1所載）。
三、案經臺灣雲林地方檢察署檢察官指揮臺南市政府警察局刑事
    警察大隊移送、雲林縣警察局○○分局報告後偵查起訴。
    理  由
壹、程序部分：
一、原審係就被告甲○○所犯販賣第一級毒品罪、販賣第二級毒品
    罪、幫助施用第二級毒品罪，及非法持有可發射子彈具殺傷
    力之槍枝罪，分別判處罪刑，並就不得易科罰金部分之罪定
    其應執行刑。而被告甲○○僅就販賣第一、二級毒品罪、幫助
    施用第二級毒品罪部分提起上訴，並未就非法持有可發射子
    彈具殺傷力之槍枝罪部分上訴，且就幫助施用第二級毒品罪
    部分則於本院時當庭撤回上訴（本院109年度上訴字第983號
    卷《下稱本院卷》第430-431頁）。從而，本案就被告甲○○之
    審理範圍，僅為被告甲○○被訴販賣第一、二級毒品罪部分（
    其中附表四編號5部分含轉讓禁藥罪）。
二、按被告以外之人於檢察事務官、司法警察（官）調查中所為
    之陳述，依刑事訴訟法第159條第1項規定，係屬傳聞證據，
    原則上無證據能力，惟如該陳述與審判中不符時，其先前之
    陳述具有較可信之特別情況，且為證明犯罪事實存否所必要
    者，依同法第159條之2規定，始例外認為有證據能力。查證
    人甲○○、丙○○於警詢及偵查中未經具結之陳述，被告乙○○及
    其辯護人既爭執其證據能力，且查無傳聞證據例外之情形，
    則此部分就被告乙○○而言，應無證據能力。
三、按被告以外之人於審判外之陳述，雖不符刑事訴訟法第159
    條之1至第159條之4之規定，然經當事人於審判程序同意作
    為證據，法院審酌該言詞陳述或書面陳述作成時之情況，認
    為適當者，亦得為證據。又當事人、代理人或辯護人於法院
    調查證據時，知有第159條第1項不得為證據之情形，而未於
    言詞辯論終結前聲明異議者，視為有前項之同意，刑事訴訟
    法第159條之5定有明文。立法意旨在於傳聞證據未經當事人
    之反對詰問予以核實，原則上先予排除，惟若當事人已放棄
    反對詰問權，於審判程序中表明同意該等傳聞證據可作為證
    據，或於言詞辯論終結前未聲明異議，基於尊重當事人對傳
    聞證據之處分權，及證據資料愈豐富，愈有助於真實發見之
    理念，且強化言詞辯論主義，使訴訟程序得以順暢進行，上
    開傳聞證據亦均具有證據能力。查，除上述二所示外，本案
    所引用之相關證據資料（詳後引證據），其中各項言詞或書
    面傳聞證據部分，縱無刑事訴訟法第159條之1至第159條之4
     或其他規定之傳聞證據例外情形，然業經本院於準備程序
    、審理時予以提示並告以要旨，且各經檢察官、被告甲○○、
    丙○○、乙○○及其等辯護人表示意見，當事人已知上述證據乃
    屬傳聞證據，已明示同意作為本案之證據使用（本院卷第35
    7-364、432頁），而本院審酌上開證據資料製作時之情況，
    無不當取供及證明力明顯過低之瑕疵，認以之作為證據應屬
    適當，揆諸前開規定，應認均有證據能力。
貳、認定犯罪事實所憑之證據及理由：
一、被告甲○○所犯事實欄一㈠、㈣（即附表一、四）、被告丙○○所
    犯事實欄一㈡至㈣（即附表二至四）部分：
　㈠前開事實欄一㈠、㈣所示之犯罪事實，業據被告甲○○（警卷三
    第33-36頁、偵卷五第70-74頁、偵卷六第540頁、原審757卷
    二第18頁、本院卷第428頁）坦承不諱，另如事實欄一㈡至㈣
    所示之犯罪事實，亦據被告丙○○（警卷三第110-113、116-1
    27、194-210頁、偵卷五第272-276頁、原審757卷二第18頁
    、本院卷第428頁）供認不諱，並分別有如下證據可資證明
    ：
　⒈證人即購毒者陳志豪（偵卷四第93-101、140-141頁）、林浩
    彥（警卷三第455-465頁、偵卷四第346-347頁）、林承志（
    警卷三第499-507頁、偵卷四第6-7頁）、陳星光（警卷三第
    378-383、389-399頁、偵卷三第290-291頁）、黃憶詳（偵
    卷一第61-63、90-91頁）、丁清明（偵卷一第99-102、138
    頁）、林志聰（偵卷一第191-195、212-213頁）、丁意昇（
    警卷三第333-343頁、偵卷四第260-262頁）、黃寬志（亦為
    附表四編號5之受讓禁藥者，警卷三第265-275頁、偵卷三第
    378-379頁）、林信旭（警卷三第649-654頁、偵卷三第454-
    455頁）、許志鴻（警卷三第701-704頁、偵卷三第406-407
    頁）、許誼達（警卷三第560-575頁、偵卷三第396-399頁）
    於警詢、偵查時之證詞。證人即受讓者陳力銘（警卷三第74
    1-746頁、偵卷三第206頁）於警詢、偵查時之證詞。證人即
    附表一編號1共犯許志文（偵卷六第563、498頁）於警詢、
    偵查時之證詞。
　⒉被告甲○○持用之門號0000000000號行動電話通訊監察譯文1份
    （與林志聰、丁清明、黃憶詳之通訊監察譯文，警卷一第14
    9-159頁）、共犯許志文持用之門號0000000000號與陳志豪
    持用之門號0000000000號行動電話通訊監察譯文1份《即附表
    一編號1》（偵卷四第115-116頁）、被告甲○○持用之門號000
    0000000號與林浩彥持用之門號0000000000號行動電話通訊
    監察譯文1份（警卷三第477-478、480頁）、與許誼達持用
    之門號0000000000號行動電話通訊監察譯文1份（警卷三第5
    90-592頁）、與林承志持用之門號0000000000號行動電話通
    訊監察譯文1份（警卷三第525-527頁）、與陳星光持用之門
    號0000000000號行動電話通訊監察譯文1份（警卷三第414-4
    15頁）、與黃寬志持用之門號0000000000號行動電話通訊監
    察譯文1份（警卷三第293-298頁）、與丁意昇之00-0000000
    、00-0000000號公用電話通訊監察譯文1份（警卷三第363-3
    64頁）、被告丙○○持用之門號0000000000號與許誼達持用之
    門號0000000000號行動電話通訊監察譯文1份（警卷三第592
    -594頁）、被告丙○○持用之門號0000000000號與陳力銘持用
    之門號0000000000號行動電話通訊監察譯文1份（警卷三第7
    61頁）、與許志鴻持用之門號0000000000號行動電話通訊監
    察譯文1份（警卷三第717頁）、與林信旭之00-0000000號公
    用電話通訊監察譯文1份（警卷三第669-672頁）、被告丙○○
    持用之門號0000000000號與陳星光持用之門號0000000000號
    行動電話通訊監察譯文1份（警卷三第414頁）、被告甲○○持
    用之門號0000000000號行動電話通聯調閱查詢單1份（偵卷
    一第76頁）、黃憶詳持用之門號0000000000號行動電話通聯
    調閱查詢單1份（偵卷一第53頁）、陳志豪持用之門號00000
    00000號行動電話通聯調閱查詢單1份（偵卷四第129頁）、
    林浩彥持用之門號0000000000號行動電話通聯調閱查詢單1
    份（警卷三第487頁）、許誼達持用之門號0000000000號行
    動電話通聯調閱查詢單1份（警卷三第587頁）、陳力銘持用
    之門號0000000000號行動電話通聯調閱查詢單1份（警卷三
    第759頁）、林承志持用之門號0000000000號行動電話通聯
    調閱查詢單1份（警卷三第523頁）、許志鴻持用之門號0000
    000000號行動電話通聯調閱查詢單1份（警卷三第725頁）、
    黃寬志持用之門號0000000000號行動電話通聯調閱查詢單1
    份（警卷三第288頁）、林信旭撥打00-0000000號市內電話
    通聯調閱查詢單1份（警卷三第667頁）、丁意昇撥打00-000
    0000號、00-0000000號公用電話通聯調閱查詢單1份（警卷
    三第357、359頁）、陳星光持用之門號0000000000號行動電
    話通聯調閱查詢單1份（警卷三第417頁）。
　⒊臺灣雲林地方法院107年度聲監字第000號、第000號、107年
    度聲監續字第000號通訊監察書各1份（偵卷三第30-32頁）
    、107年度聲監字第000號通訊監察書暨電話附表1份（警卷
    三第7-8頁）、107年度聲監字第000號通訊監察書暨電話附
    表1份（警卷三第5-6頁）、107年度聲監字第000號通訊監察
    書暨電話附表1份（偵卷三第159-160頁）、107年度聲監字
    第000號通訊監察書暨電話附表1份（警卷三第11-12頁）、1
    07年度聲監字第000號通訊監察書暨電話附表1份（偵卷三第
    159-160頁）、107年度聲監字第000號通訊監察書暨電話附
    表1份（警卷一第141-148頁）、107年度聲監續字第000號通
    訊監察書暨電話附表1份（警卷三第9-10頁）、107年度聲監
    續字第000號通訊監察書暨電話附表1份（警卷三第13-14頁
    ）。
　⒋被告丙○○之臺灣雲林地方法院107年聲搜字第000號搜索票、
    搜索扣押筆錄、扣押物品目錄表各1份（警卷三第163-171頁
    ）、被告甲○○之搜索扣押筆錄、扣押物品目錄表各1份（偵
    卷五第31-39頁）、丁清明、陳力銘之搜索扣押筆錄、扣押
    物品目錄表、扣押物品收據、自願受搜索同意書、現場照片
    各1份（偵卷一第109-117頁、警卷三第767-777、789-793頁
    ）、被告甲○○、丙○○之送驗尿液編號及年籍對照表、尿液初
    步檢驗報告單各1份（偵卷五第51-55頁、警卷三第143-162
    頁）、丁清明、陳志豪、林浩彥、丁意昇、林承志、黃寬志
    、陳星光、林信旭、許志鴻、許誼達、陳力銘之送驗尿液編
    號及年籍對照表、尿液初步檢驗報告單各1份（偵卷一第119
    -121頁、偵卷四第121-123、319-325、255-253頁、警卷三
    第529-535、311-315、423-427、677-683、719-723、619-6
    23、779-783頁）、臺南市政府警察局刑事警察大隊107年9
    月6日蒐證相片4張（警卷三第481-483頁）、扣押物照片39
    張（偵卷六第197-213、217-219頁）、附表一編號1共犯許
    志文之臺灣雲林地方檢察署檢察官108年度偵字第1537、153
    8、2284號起訴書、臺灣雲林地方法院108年度訴字第455號
    判決各1份（偵卷六第481-487頁、原審757卷二第115-141頁
    ）。
　㈡又有如附表六編號7、12、15、附表七編號11、12所示之物，
    扣案可證。且扣案之如附表六編號7所示甲基安非他命2包，
    經送鑑定確含有第二級毒品甲基安非他命成分（驗後淨重1.
    477公克、1.444公克，合計2.921公克），有高雄市立凱旋
    醫院107年11月7日高市凱醫驗字第00000號濫用藥物成品檢
    驗鑑定書1份（偵卷六第271頁）在卷可按。
  ㈢辯護人曾一度為被告丙○○辯護稱：原判決所認定附表二被告
    丙○○「單獨販賣」部分，實均係被告丙○○依甲○○之指示，為
    甲○○面交毒品，所得金錢均由甲○○收取，故附表二之犯行是
    否均由被告丙○○「單獨販賣」，實有可疑。又被告丙○○既未
    實際獲得販賣毒品所得之利益，故原判決就附表二部份遽認
    被告丙○○單獨販賣第一、二級毒品，並宣告沒收「犯罪所得
    」，於法即有違誤云云。惟查，被告丙○○就附表二所示各次
    犯行，均由其單獨販賣第一級毒品海洛因、第二級毒品甲基
    安非他命，並由其獲取如附表二所示之價金等情，業經被告
    丙○○於偵查、原審及本院時供承不諱，核與證人即購毒者許
    誼達、許志鴻證述之情節相符，已如前述。又被告丙○○僅就
    附表四所示犯行，為被告甲○○面交毒品，而不及於附表二部
    分，亦據被告甲○○、丙○○供述在卷。從而，辯護人為被告丙○○所辯上情，自屬無據（就此節已不再爭執，見本院卷第46
    3頁）。
　㈣依上所述，被告甲○○、丙○○上開任意性自白，核與卷內之積
    極證據相符，堪信為真實。又被告甲○○於本院時供稱：賣新
    臺幣（下同）1,000元海洛因或甲基安非他命，大概都是賺
    幾百元（本院卷第453頁）等語，並被告丙○○於本院時亦供
    陳：我賣海洛因或甲基安非他命都是賺自己吃的（本院卷第
    453頁）等語，自堪認定被告甲○○、丙○○從中獲取利潤，確
    有藉此以營利之意圖，至為灼然。從而，本案事證明確，被
    告甲○○、丙○○上開販賣第一、二級毒品、轉讓禁藥，及被告
    丙○○轉讓第一級毒品之犯行，均堪認定，應依法論科。　　
二、被告乙○○所犯事實欄二（即附表五編號1）部分：   
  ㈠被告乙○○固坦認於民國107年9月18日，以其持用門號0000000
    000號行動電話LINE通訊軟體與甲○○為如附件所示之聯繫，
    並於當日自臺中南下雲林○○與甲○○見面之事實不諱，惟矢口
    否認有何販賣第一級毒品之犯行，辯稱：我去雲林是向甲○○
    催討5,000元欠款云云。辯護人則為被告乙○○辯護稱：⒈甲○○
    固然於警詢及偵查時，針對被告乙○○於107年9月18日的犯行
    有所指證，但於原審實施交互詰問時，甲○○就交易時間、交
    付金額、交付情形，與先前的證述顯然不一，亦與被告乙○○
    所提出107年9月18日高速公路ETC的通行紀錄也不相符合，
    且與丙○○說法不一致，故甲○○的證詞前後矛盾，不足採信。
    ⒉丙○○只是聽聞而已，並未見聞被告乙○○與甲○○有過毒品交
    易，反而明確證述甲○○與上手林玉樹之毒品交易情形，故甲○○毒品的上游是林玉樹而非被告乙○○。⒊甲○○可能是為了減
    刑的目的，或者與被告乙○○有金錢上的糾葛，方為不利被告
    乙○○的陳述。⒋被告乙○○並非為了如附件所示之訊息而南下
    雲林○○，被告乙○○早在9月18日前幾天即與甲○○碰面，甲○○
    答應償還5,000元欠款，而於9月18日被告乙○○打手機電話給
    甲○○詢問得否清償5,000元，始驅車前往雲林○○索討5,000元
    ，然甲○○卻藉口錢被周轉走等理由，故被告乙○○當天有對甲○○講了難聽的話，並對甲○○說三天後要再來拿5,000元，所
    以才會9月18日來一次，9月21日又來一次的情形。⒌如附件
    所示簡訊內容，雖有提及「兩個少年」、「膽量不好」，「
    請再多帶一個少年來」，然關於此部分，經證人張峯華於原
    審時證述，被告乙○○確有在賭場時麻煩他到雲林支援湊人數
    ，但張峯華不願支援打架而離去，與上開LINE訊息「膽量不
    好」相符，故甲○○指稱該部分是毒品暗語，與事實不符。⒍
    甲○○與其他販賣毒品交易對象所使用的暗語，都沒有使用到
    「少年」這個代稱，而是使用「芭樂」、「軟的」、「硬的
    」等暗語來說明，故如附件所示之LINE簡訊內容並不足以補
    強被告乙○○有販賣毒品的事實。⒎本件應屬不能證明被告乙○○有販賣第一級毒品海洛因犯行，請諭知被告乙○○無罪。
　㈡經查：
　⒈被告乙○○於107年9月18日，以其持用門號0000000000號行動
    電話LINE通訊軟體與甲○○為如附件所示之聯繫，並於當日自
    臺中南下雲林○○與甲○○見面之事實，業據被告乙○○供承在卷
    （原審757卷二第18頁、本院卷第365頁），核與證人甲○○於
    偵查、原審時（偵卷七第25-26頁、原審757卷一第372-396
    頁）證述之情節相符，並有被告乙○○及甲○○之手機截圖照片
    14張（偵卷五第319-325、301-305頁）、臺南市○○○○○○○○○○○000○0○00○○○○○○○○○○○○○○○○○0○○○○○○000○○○○○○○○0○○○○○○0
    0○○○○○○鎮○○○○○○○○○○○○○○○號0000-00號車輛通行明細（原
    審757卷一第307頁）在卷可稽。又有門號0000000000號行動
    電話1支扣案可證。是此部分事實，堪信屬真實。
  ⒉證人甲○○於偵查中已具結證稱：（107年間你有配合臺南市刑
    大去追查你的毒品上游，有追查到一個叫「興哥」的人嗎？
    ）對，阿興，是臺中。當天配合警察有約他出來，我的毒品
    都是跟他及林玉樹拿的。我都跟他拿海洛因，在查獲前沒幾
    天還有跟乙○○買毒品，都用手機聯絡。（你之前說107年9月
    18日7：08、10：53你有用LINE跟乙○○聯絡，11時的時候交
    易，是這樣嗎？）對。我們是在○○鄉的燦坤那邊交易，路名
    我不記得。（是在全國電子附近嗎？）對，燦坤跟全國電子
    、黃昏市場都在那一帶。（你這一次向他買多少毒品？）二
    錢、三錢這樣。一錢1萬4,000元。三錢4萬2,000元。（但你
    之前警詢說三錢是3萬9,000元？）如果全部拿現金給他，一
    錢就是1萬3,000元，如果多買一點，他會降價，當時市價是
    一錢1萬5,000元，我記得跟他用現金買是一錢1萬3,000元、
    1萬4,000元。（「興哥」看到多帶一個少年給你是何意？）
    就是多帶一錢給我的意思。（你在約他的時候，他就知道你
    要跟他買毒品嗎？）知道，因為我們有暗號，比如請他帶兩
    個「少年」來，就是二錢的毒品（偵卷七第25頁）等語。又
    於原審時證述：（你跟被告乙○○用手機LINE聯絡的內容，是
    在說什麼事？）當時在說海洛因。（你為何知道這是在說海
    洛因的事？）這是暗號。（暗號是用什麼來表達？）少年。
    （你跟被告乙○○買海洛因是怎麼算錢？）一錢1萬3,000元。
    （一個少年是指多少海洛因？）一個一錢。（你這次是要跟
    被告乙○○買多少海洛因？）拿三錢。（你們平時是怎麼交易
    的？）平時他都會過去丙○○那邊，丙○○的租屋處在○○。乙○○
    都是自己一個人下來。（107年9月21日你配合警察去抓乙○○
    時，現場的狀況是怎麼樣？）他就是跑掉。（你怎麼約他讓
    他下來？）打他的手機。（9月18日這次，你跟被告乙○○聯
    絡後，他有無賣海洛因給你？）有，就是3萬9,000元這次。
    （107年9月18日你有無跟林玉樹見面？）沒有。當天我只有
    跟乙○○見面，丙○○沒有跟乙○○見到面。（那天到底是要買多
    少毒品？）買三錢。乙○○是一包包毒品交給我，每包一錢重
    ，我先備好錢。（9月18日交易毒品的地點在哪裡？）一樣○○。在丙○○的住處附近的菜市場，我上乙○○的車子，我將3萬
    9,000元交給乙○○，他拿三包海洛因給我。（你跟乙○○有無
    金錢糾紛？）有，我欠乙○○幾千元，乙○○有向我討錢，討錢
    的過程中，並沒有對我大聲或是罵我，我也不會心生不滿，
    我跟乙○○說，下次遇到再拿給你。但金錢糾紛在9月18日之
    前就解決了，乙○○一次來多少錢就算多少錢，差他多少就算
    多少。9月18日那天，我也有買到海洛因。（你跟乙○○幾千
    元的金錢糾紛到底是何時解決的？）譬如我今天錢帶不夠，
    我會跟他說，讓我欠一下，下一次我就會跟他算。（在9月1
    8日之前還有這個情形存在嗎？）都沒有了。（你說「少年
    」就是指海洛因？）對。（「膽量不好」是什麼意思？）「
    膽量不好」就是指東西品質不好。（「所以請興哥看到訊息
    能多帶一個少年給我」意思就是指要三錢？）對。（「請與
    我聯絡一下」，就是叫他打電話給你？）對。（後來有無打
    給你？）有。（是用LINE還是用手機打給你？）都有。（是
    乙○○本人跟你聯絡，還是有再透過別人跟你聯絡？）本人。
    （你於警詢時說9月18日那天你跟乙○○約在○○的○○○路與○○路
    口的全國電子，跟你剛才說的菜市場是同一個地方嗎？）這
    是黃昏市場。全國電子跟黃昏市場都在那裡，那是一個目標
    。（你跟被告有無仇恨？）沒有（原審757卷一第372-396頁
    ）等語。其於偵查、原審審理時，就確有於107年9月18日，
    以通訊軟體LINE與被告乙○○聯繫後，於見面時向被告乙○○購
    買三錢海洛因，價格為3萬9,000元之事實，前後證述大致相
    符，並有如附件所示之通訊內容可憑，則其上開證述，尚非
    無據。
　⒊至於證人甲○○於原審時雖曾證稱：與乙○○有金錢糾紛、不是
    跟他購買毒品、沒有跟乙○○拿到過毒品（原審757卷一第366
    -371頁）云云。然查，依證人甲○○於原審交互詰問前階段證
    述：（於偵訊時檢察官問：「你的毒品是跟誰拿的」，你答
    「阿興，是臺中」，還有林玉樹，你說「我的毒品都是跟他
    及林玉樹拿的」，那你剛才為何會說你的毒品都是跟林玉樹
    拿的，沒有跟被告拿？）那天檢察官問我時，說林玉樹是我
    提報的，我也有說我的情形給他聽，賣的這些人我都說的很
    清楚。（你沒有跟乙○○買過毒品，但是你卻跟警察、檢察官
    說你跟乙○○買過毒品，你的意思是這樣嗎？）不是，現在的
    情形就是拿我的通聯問我，檢察官你問我的情形就是乙○○跟
    林玉樹，那天開庭時你問我，林玉樹為何沒有。（請你回答
    我的問題，不要把林玉樹拉進來，我現在要問你的是，你有
    無跟乙○○買過毒品？）我沒有跟他拿到。（你沒有跟乙○○買
    過毒品嗎？）對，沒有跟他拿到。（都沒有？）沒有跟他拿
    到，剩下的就是問少年，我就不知道了。（那你為何會在警
    察局跟警察說你有跟被告買過毒品，還配合警察用LINE約乙○○到雲林，讓警察逮捕他？）逮捕他是他說要找林玉樹。（
    你在講什麼？）現在當做林玉樹是藥頭。（你那時候不是跟
    警察說，你的毒品來源是林玉樹跟被告這二個人嗎？）嗯。
    （所以你現在是更改供詞說你的毒品來源只有林玉樹，你沒
    有跟被告買過任何毒品，我們現在是要問你，你有無跟被告
    買過毒品的事，不是在問你有無跟林玉樹買過毒品？）跟林
    玉樹沒有關係嗎。（跟林玉樹沒有關係，因為你那個時候跟
    警察說，你的毒品來源除了林玉樹之外還有一個叫乙○○的，
    所以警察才會請你用LINE跟被告聯絡，我記得警察還有帶你
    去○○，在現場要逮捕被告時，他的同夥還開車衝撞警車跑掉
    ，留下被告在現場，所以警察有逮捕被告，你都不記得這些
    事了嗎？）我忘記了，你現在說我才想起來，一開始是當做
    林玉樹。（你不要講林玉樹了，現在不要講林玉樹的事了，
    我現在要問你的是，你有無跟被告買過海洛因？）有。（那
    你剛剛是在回答什麼？）我剛剛聽不懂你在問什麼。檢察官
    你可以說臺語嗎，你說國語我真的聽不懂，從頭到尾我就是
    有跟二個人買（原審757卷一第367-372頁）等內容觀之，證
    人甲○○顯係因不諳國語，而難以理解或誤解檢察官以國語所
    陳述之詰問問題，且其取得第一級毒品海洛因之來源有二，
    一為被告乙○○、另一為林玉樹，因語言隔閡及錯誤理解檢察
    官提問內容及本案作證對象，故誤認檢察官詰問對象為林玉
    樹，始為如上證述內容。再者，於檢察官明白告知證人甲○○
    本次作證之對象為被告乙○○，並非林玉樹後，證人甲○○於其
    後即證稱如前述⒉之證詞，益徵證人甲○○確因認知錯誤始為
    如上之證述。從而，尚難以證人甲○○因錯誤理解所為之證詞
    ，以為被告有利之認定。　
　⒋證人甲○○上開於偵查、原審審理中之證述內容前後大致相符
    ，已如前述（如⒉所示），且就其向被告乙○○購買海洛因之
    聯絡方式、數量、價錢、時間、地點等關於本案之重要情節
    ，均能詳細加以描述，所述內容又與附件所示之通訊內容相
    符，苟非真有其事，焉能憑空任意杜撰，而為如此詳細之陳
    述？是其所述應堪信為真實。又觀以如附件所示之通訊內容
    ，所稱：「興哥（被告乙○○），你那天帶那2個少年，膽量
    不好，所以請興哥看到訊息，能多帶1個少年來給我，及與
    我連絡一下」等情，據證人甲○○所述，係甲○○向被告乙○○詢
    問是否可以進行毒品交易之暗語，而「少年」係指交易毒品
    之種類，即「海洛因」；「2個」少年、多帶「1個」少年，
    為交易毒品之數量（金額），即「2錢」海洛因並多帶「1錢
    」海洛因，總計3錢海洛因（1錢1萬3,000元，3錢計3萬9,00
    0元）；「膽量不好」指毒品品質不佳；「與我聯絡一下」
    則指請被告乙○○打電話與甲○○聯繫，可知其等通訊內容皆隱
    晦詞語，而未表明通話之目的，與實務上毒品交易為避免遭
    監聽查獲，而以隱晦之術語代替毒品交易等情，亦相符合。
    再者，被告乙○○雖辯稱：甲○○於半個月前向我借5,000元，
    我去雲林是跟甲○○討債。而LINE訊息所言「是提供2名小弟
    給甲○○作為支援使用」、「所謂少年，跟年紀無關，是受人
    所託之人，大多統稱少年」云云，並辯護人為被告乙○○辯稱
    ：被告乙○○早在9月18日前幾天即與甲○○碰面，甲○○答應償
    還5,000元欠款，而於9月18日被告乙○○打手機電話給甲○○詢
    問得否清償5,000元，始南下雲林索討債務云云。然綜觀如
    附件所示對話之前後語意，果若被告乙○○於107年9月18日係
    為處理與甲○○間之債務問題，則甲○○豈會傳送上開與償還債
    務毫無關連性之訊息予被告乙○○？且被告乙○○果係收到甲○○
    請求支援小弟之訊息，何以竟為索討債務而南下雲林，而與
    「提供小弟給甲○○作為支援使用」之目的南轅北轍？況該訊
    息內容，與上開證人甲○○證述之情節相互印證無誤。由此更
    可證明甲○○上開證述為真，足認被告乙○○確有於附表五編號
    1所示之時地販賣第一級毒品海洛因予甲○○無疑。
  ㈢被告乙○○及辯護人雖以前揭情詞置辯，惟查：
  ⒈縱認被告乙○○與甲○○間有債務存在，並無論甲○○先前有無承
    諾償還欠款，然被告乙○○係居住在臺中市，駕車經由高速公
    路往返雲林○○，需支付相當之通行費、油資及耗費通車時間
    、精力。且依被告乙○○上開高速公路ETC之通行紀錄，係當
    日與甲○○見面後，短時間內隨即北上臺中，並未見有其他南
    下之目的。則被告乙○○是否僅為索討5,000元之欠款，而如
    此大費周章並耗費如此高的成本，自臺中往返雲林？實非無
    疑。況證人甲○○於原審時已明確證述，其於107年9月18日以
    前與被告乙○○間已無任何債權債務關係存在。是被告乙○○辯
    稱：係為向甲○○索討5,000元之欠款而南下雲林云云，應屬
    臨訟杜撰之詞，不足採信。　　
  ⒉證人張峯華（原名張峰銘）於109年5月11日原審審理時雖證
    稱：我於約近2年前，曾在臺中○○的賭場接觸過乙○○，當時
    乙○○問我要不要賺一些小費，我說好，他叫我去湊人頭賺錢
    ，當時由「阿偉」的朋友載我南下雲林○○，約10分鐘就有車
    子過來，有人下車說等一下有可能會吵架、打架，我就說如
    果是賺這種錢我不要賺，我就走了，我只有這一次到○○。因
    我未與該人面對面交談，所以沒有印象，也不認識他。我有
    收了乙○○的2,000元（原審757卷一第350-366 頁）等語。惟
    查，被告乙○○縱於1、2年前曾以2,000元之代價委託證人張
    峯華與綽號「阿偉」等人至雲林○○，然針對該次之詳細時間
    、在雲林○○遇見之對方是否為甲○○、是否為支援甲○○、支援
    之目的為何等情節，證人張峯華均無法具體回答或指述，是
    尚難僅以證人張峯華上開不明確之證詞，據以推認甲○○如附
    件所示訊息中所稱帶「少年」，係指要求被告乙○○帶人力至
    雲林○○。又依甲○○如附件所示之訊息內容，是要求被告乙○○
    看到訊息後，「多帶一個少年」過來及與其聯絡，依其語意
    ，應可推知並非商量日後之事，而係當下要求被告乙○○「多
    帶一個少年」，被告乙○○旋即於當日至雲林○○與甲○○見面。
    依此，果若「少年」真指人力，則何以均未見被告乙○○當日
    有依甲○○請求尋找或攜人力前往雲林○○之情形？由此可知，
    本件應以甲○○證稱少年係指毒品海洛因、一個係指重量一錢
    ，以此表示欲向被告乙○○購毒等情，與客觀事實及訊息語意
    較為相符。從而，被告乙○○該部分所辯，顯不足採。
　⒊衡諸常情，交易毒品暗語只需買賣雙方得以理解即可；復為
    逃避檢警追緝，與不同交易對象約定使用不同暗語，或因上
    、下游關係之不同（例如使用上游慣用或要求之暗語），而
    以相異之術語代替毒品交易，均屬常見。又為避免使用常見
    指涉海洛因之「軟的」、「女生」等暗語，而以日常用語代
    替，亦難認有悖於常情。從而，自無從以甲○○未曾於與他人
    之毒品交易中使用「少年」暗語指涉海洛因之情，率予認定
    甲○○傳送予被告乙○○訊息內之「少年」並非二人間對於海洛
    因所使用之暗語。再者，甲○○固然有供出毒品上游以獲取減
    刑之誘因，但本案尚有其他客觀事證足以補強其證言，已如
    前述，實難遽認甲○○係為獲取減刑而故意誣陷被告乙○○。辯
    護人雖另為被告乙○○辯護稱：甲○○係因金錢糾紛方誣陷被告
    乙○○云云，然審酌該次交易後相隔3日之107年9月21日，雙
    方尚有以通訊軟體LINE聯繫，通訊內容僅約定見面時間、甲○○要求被告乙○○等待，並未見雙方有任何不愉快之言詞，或
    被告乙○○嚴厲要求還錢等情，有上開手機截圖可參，故亦難
    認甲○○係因金錢糾葛而甘冒偽證罪責為不實陳述以挾怨報復
    被告乙○○。
  ⒋證人甲○○雖於歷次證述過程中，就該次交易地點究為燦坤、
    全國電子、黃昏市場或丙○○租屋處附近？交易時間為上午或
    下午？交易時除毒品價金3萬9,000元外，有無另外交付先前
    欠款1萬4,000元？等情節，前後有所出入。然查，甲○○於偵
    查、審理中均已說明燦坤、全國電子和黃昏市場相隔甚近，
    應係指涉同一地點（偵卷七第25頁反面、原審757卷一第393
    頁），且所稱在丙○○租屋處交易並非指9月18日（原審757卷
    一第380頁），又依甲○○該段期間販賣第一級毒品之次數不
    少，並此段期間海洛因來源有被告乙○○及林玉樹、及購買複
    數次海洛因等情，故甲○○對於各次交易之時間、地點、交易
    過程及詳情難以明確記憶，實屬人之常情。再參以本案原審
    審理時距離案發時已相隔一年多，針對本次購毒詳細時間為
    早上或下午、交付價金時有無同時還錢等細節，因記憶模糊
    ，致所述有所出入，應大有可能，難認屬重大之瑕疵，要難
    僅以些許細節證述前後不一，遽認其證言全部不可採。另甲○○固然證稱曾叫丙○○向被告乙○○接洽毒品，與丙○○證述僅聽
    聞甲○○曾向被告乙○○即臺中阿興購毒，並未親自見到過等語
    不符，然本案交易過程，係甲○○單獨與被告乙○○交易，是針
    對其他次有無透過丙○○向被告乙○○取得毒品，難認與本案待
    證之事實有直接關連，尚不足影響本院之認定。
　⒌從而，被告乙○○所辯上情，應屬事後卸責之詞，並辯護人為
    被告乙○○所辯前情，均核無足採。
　㈣按販賣毒品本無一定價格，各次買賣之價格，可能各有差異
    ，隨供需雙方之資力、關係之深淺、需求之數量、貨源之充
    裕與否、販賣者對於資金之需求如何即殷切與否，以及政府
    查緝之態度，進而為各種不同之風險評估，而為機動性之調
    整，是其價格標準，自非一成不變，且販賣者從各種「價差
    」或「量差」或係「純度」謀取利潤方式，或有差異，然其
    所圖利益之非法販賣行為目的，則屬相同，並無二致。本案
    如附表五編號1所示販賣第一級毒品之行為，雖因未當場查
    獲販毒事實，無從察知其販賣毒品確實數量、純度，亦無從
    知悉販入之價格，以為是否高價賣出之比較，惟毒品危害防
    制條例所處罰之「販賣」毒品罪，所著重者為在主觀上有藉
    以牟利之惡性，及對毒品之擴散具有較有償或無償轉讓行為
    更嚴重之危害性，被告有無「營利」之意圖係從客觀之社會
    環境、情況及證人、物證等資料，依據證據法則綜合研判認
    定。衡諸毒品海洛因量微價高，且依一般社會通念以觀，販
    賣行為在通常情形下均係以牟利為其主要誘因及目的，倘非
    有利可圖，絕無甘冒重罰風險而為之之理。從而，舉凡其有
    償交易，除足反證其確另基於某種非圖利本意之關係外，通
    常尚難因無法查悉其販入價額作為是否高價賣出之比較，而
    諉無營利之意思，致阻卻販賣犯行之追訴。查被告乙○○與甲○○間僅為普通朋友關係，而毒品價昂，被告乙○○自無免費提
    供甲○○毒品之可能，且被告乙○○敢甘冒遭刑事追訴之風險，
    將海洛因交付予甲○○並收取金錢，自係其間有利可圖，足見
    被告乙○○主觀上確有營利之意圖甚明。
  ㈤綜上所述，本件事證明確，被告乙○○如附表五編號1所示之販
    賣第一級毒品犯行，已堪認定，應依法論科。　　　
參、論罪科刑：
一、被告甲○○、丙○○、乙○○行為後，毒品危害防制條例第4條第1
    項、第2項及第17條第2項業於109年1月15日修正公布，並自
    公布後6個月後即109年7月15日生效施行。而修正前毒品危
    害防制條例第4條第1項、第2項規定：「製造、運輸、販賣
    第一級毒品者，處死刑或無期徒刑；處無期徒刑者，得併科
    新臺幣二千萬元以下罰金」、「製造、運輸、販賣第二級毒
    品者，處無期徒刑或七年以上有期徒刑，得併科新臺幣一千
    萬元以下罰金」，修正後規定：「製造、運輸、販賣第一級
    毒品者，處死刑或無期徒刑；處無期徒刑者，得併科新臺幣
    三千萬元以下罰金」、「製造、運輸、販賣第二級毒品者，
    處無期徒刑或十年以上有期徒刑，得併科新臺幣一千五百萬
    元以下罰金」，經比較新舊法結果，修正後之法定刑較修正
    前提高。又修正前毒品危害防制條例第17條第2 項規定：「
    犯第4條至第8 條之罪於偵查及審判中均自白者，減輕其刑
    」，修正後則規定：「犯第4條至第8條之罪於偵查及歷次審
    判中均自白者，減輕其刑」，就偵審自白減輕其刑規定經比
    較結果，新法增加『歷次』審判中均自白之條件，是以修正前
    毒品危害防制條例第17條第2項規定較有利於被告甲○○、丙○○。依刑法第2條第1項前段之規定，本件自應適用行為時即
    修正前毒品危害防制條例第4條第1項、第2項之規定論處，
    並適用較有利於被告甲○○、丙○○之修正前毒品危害防制條例
    第17條第2項規定。（原審雖未及比較新舊法，惟其適用法
    條結果與本院判決並無二致，此部分不列為撤銷理由）
二、按甲基安非他命除係毒品危害防制條例規定之第二級毒品，
    亦係藥事法所稱之禁藥，行為人明知禁藥甲基安非他命而轉
    讓者，除成立毒品危害防制條例第8條第2項之轉讓第二級毒
    品罪外，亦構成藥事法第83條第1項之轉讓禁藥罪，屬於同
    一犯罪行為同時有二種法律可資處罰之法條競合關係，應依
    「重法優於輕法」、「後法優於前法」、「特別法優於普通
    法」等法理，綜合比較，擇一處斷。而104年12月2日修正公
    布、同年月4日施行之藥事法第83條第1項轉讓禁藥罪之法定
    本刑（七年以下有期徒刑，得併科5,000萬元以下罰金），
    較毒品危害防制條例第8條第2項轉讓第二級毒品罪之法定本
    刑（六月以上五年以下有期徒刑，得併科70萬元以下罰金）
    為重，是轉讓甲基安非他命之第二級毒品，除轉讓達一定數
    量（依毒品危害防制條例第8條第6項授權訂定之「轉讓毒品
    加重其刑之數量標準」第2條第1項第2款規定，轉讓第二級
    毒品達淨重10公克以上），或成年人對未成年人為轉讓行為
    ，或明知為懷胎婦女而對之為轉讓行為，依毒品危害防制條
    例第8條第6項、第9條各有加重其刑至二分之一之特別規定
    ，而應依各該分則加重規定處罰者外，均應依藥事法第83條
    第1項轉讓禁藥罪之規定處罰（最高法院106 年度台上字第1
    247號判決意旨參照）。查證人即如附表四編號5所示之受讓
    禁藥者黃寬志，於被告甲○○、丙○○轉讓禁藥時為成年人，有
    其年籍資料可憑。又被告甲○○、丙○○上開轉讓予黃寬志之甲
    基安非他命實際正確重量雖不詳，惟依被告甲○○所供，被告
    甲○○、丙○○上開所轉讓之甲基安非他命應係少量。此外復查
    無其他積極證據足證被告甲○○、丙○○所轉讓之甲基安非他命
    重量已達淨重10公克以上，或有何將甲基安非他命轉讓予懷
    胎婦女之情事。依上，被告甲○○、丙○○就附表四編號5所示
    轉讓甲基安非他命之行為，並無適用毒品危害防制條例第8
    條第6項或第9條加重其刑規定之情形，故應依藥事法第83條
    第1項之規定處斷。
三、所犯罪名：
  ㈠核被告甲○○就如附表一編號1至3、8至12、附表四編號1至4、
    6、7所為（計14罪），均係犯修正前毒品危害防制條例第4
    條第1項之販賣第一級毒品罪；如附表一編號4至7、附表四
    編號8至11所為（計8罪），均係犯修正前毒品危害防制條例
    第4條第2項之販賣第二級毒品罪；如附表四編號5所為（計1
    罪），係犯修正前毒品危害防制條例第4條第1項之販賣第一
    級毒品罪、藥事法第83條第1項之轉讓禁藥罪。
  ㈡核被告丙○○就如附表二編號1至7、附表四編號1至4、6、7 所
    為（計13罪），均係犯修正前毒品危害防制條例第4條第1項
    之販賣第一級毒品罪；如附表二編號8、9、附表四編號8至1
    1所為（計6罪），均係犯修正前毒品危害防制條例第4條第2
    項之販賣第二級毒品罪；如附表三編號1所為（計1罪），係
    犯毒品危害防制條例第8條第1項之轉讓第一級毒品罪；如附
    表四編號5所為（計1罪），係犯修正前毒品危害防制條例第
    4條第1項之販賣第一級毒品罪、藥事法第83條第1項之轉讓
    禁藥罪。
  ㈢核被告乙○○就如附表五編號1所為（計1罪），係犯修正前 毒
    品危害防制條例第4條第1項之販賣第一級毒品罪。
四、罪數：　
　㈠被告甲○○犯如附表一、四所示之販賣第一級毒品海洛因、第
    二級毒品甲基安非他命；被告丙○○犯如附表二、四所示之販
    賣第一級毒品海洛因、第二級毒品甲基安非他命，及附表三
    編號1所示之轉讓第一級毒品海洛因；被告乙○○犯如附表五
    編號1所示之販賣第一級毒品海洛因，而各自持有上開毒品
    之低度行為，應均為其等販賣、轉讓之高度行為所吸收，均
    不另論罪。至被告甲○○、丙○○如附表四編號5轉讓前持有禁
    藥甲基安非他命之行為，因藥事法並無處罰持有禁藥之明文
    ，依法律適用整體性之法理，其持有禁藥甲基安非他命行為
    ，自不能再行割裂適用毒品危害防制條例加以處罰，則該部
    分自不生持有、轉讓禁藥甲基安非他命間之低度、高度行為
    論罪之問題，附此敘明。
　㈡被告甲○○、丙○○就附表四編號5部分，係以一行為同時觸犯販
    賣第一級毒品罪、轉讓禁藥罪，為想像競合犯，應依刑法第
    55條規定，從一重之販賣第一級毒品罪處斷。　
  ㈢被告甲○○所犯如附表一、四所示各罪，及被告丙○○所犯如附
    表二至四所示各罪，均犯意各別，行為互殊，皆應予分論併
    罰。
  ㈣被告甲○○與許志文間，就附表一編號1所示之販賣第一級毒品
    犯行；被告甲○○與綽號「阿彰」之人間，就附表一編號12所
    示之販賣第一級毒品犯行；被告甲○○與被告丙○○間，就如附
    表四所示之販賣第一、二級毒品犯行（附表四編號5部分，
    含轉讓禁藥罪），各有犯意聯絡及行為分擔，均應論以共同
    正犯。
五、刑之加重、減輕：
  ㈠依司法院釋字第775號解釋文義及理由，係指構成累犯者，不
    分情節，一律加重最低本刑，於不符合刑法第59條所定要件
    之情形下，致生行為人所受之刑罰超過其所應負擔罪責之個
    案，不符罪刑相當原則、比例原則。於此範圍內，在修正前
    ，為避免發生上述罪刑不相當之情形，法院就該個案應裁量
    是否加重最低本刑（最高法院108年度台上字第2312號、第2
    361號判決意旨參照）。依此，該解釋係指個案應量處最低
    法定刑、又無法適用刑法第59條在內減輕規定之情形，法院
    應依此解釋意旨裁量不予加重最低本刑（最高法院108年度
    台上字第338號判決意旨參照）。查被告丙○○前因施用毒品
    案件，經臺灣桃園地方法院以103年度審訴字第1111號判決
    判處有期徒刑9月、5月確定，並以104年度聲字第4995號裁
    定定應執行有期徒刑1年確定，於105年4月3日執行完畢，有
    臺灣高等法院被告前案紀錄表可按，其受徒刑之執行完畢，
    五年以內故意再犯本案有期徒刑以上之各罪，均為累犯。審
    酌被告丙○○前有施用毒品前科紀錄，理應產生警惕作用，惟
    其仍再犯本件販賣第一、二級毒品、轉讓第一級毒品等犯行
    ，顯見前案之徒刑對被告丙○○並未生警惕作用，其對於刑罰
    之反應力顯然薄弱，且被告丙○○並無司法院釋字第775號解
    釋意旨所指個案應量處最低法定刑、又無法適用刑法第59條
    減輕其刑，而應依此解釋意旨裁量不予加重最低本刑之情形
    ，則就其所犯上開各罪，除販賣第一級毒品法定刑為死刑、
    無期徒刑部分及販賣第二級毒品法定刑為無期徒刑部分不得
    加重外，餘仍應依刑法第47條第1項規定加重其刑。
　㈡被告甲○○如附表一、四所示犯行，及被告丙○○如附表二、三
    、四所示犯行，均有修正前毒品危害防制條例第17條第2項
    減輕其刑之適用：
  ⒈按（修正前）毒品危害防制條例第17條第2項規定：「犯第4
    條至第8條之罪於偵查及審判中均自白者，減輕其刑」，是
    一般而言，被告固須於偵查及審判中皆行自白，始有該減刑
    規定之適用。然訊問被告應先告知犯罪嫌疑及所犯所有罪名
    ，並予以辯明犯罪嫌疑之機會，刑事訴訟法第95條第1項第1
    款、第96條定有明文。而上揭規定，依同法第100條之2於司
    法警察官或司法警察詢問犯罪嫌疑人時，準用之。從而，司
    法警察調查犯罪於製作警詢筆錄時，就該犯罪事實未曾詢問
    ，檢察官起訴前亦未就該犯罪事實進行偵訊，均形同未曾告
    知犯罪嫌疑及所犯罪名，即逕依其他證據資料提起公訴，致
    使被告無從於警詢及偵訊時辯明犯罪嫌疑，甚或自白，以期
    獲得減刑寬典處遇之機會，難謂非違反上揭程序規定，剝奪
    被告之訴訟防禦權，違背實質正當之法律程序。故於員警、
    檢察官未行警詢、偵訊，即行結案、起訴之特別情狀，縱被
    告祇於審判中自白，應仍有上揭減刑寬典之適用，俾符合該
    條項規定之規範目的（最高法院108年度台上字第3415號判
    決意旨參照）。
  ⒉被告甲○○於原審及本院時自白全部販賣第一、二級毒品之犯
    行，且被告丙○○於原審及本院時自白全部販賣第一、二級毒
    品及轉讓第一級毒品之犯行。又被告甲○○就如附表一、附表
    四編號1至5、8至11所示之犯行；被告丙○○就如附表二、附
    表三、附表四編號2至6、9至11所示之犯行，亦已於偵查時
    均自白犯行，爰均依修正前毒品危害防制條例第17條第2項
    之規定，各就該等部分減輕其刑。
  ⒊就被告甲○○附表四編號6、7部分，及被告丙○○附表四編號1、
    8部分，於本案警詢及偵查程序中，均未見警方或檢察官就
    上開部分之具體犯罪事實及犯罪嫌疑詢問或訊問被告甲○○、
    丙○○，即經檢察官提起公訴，揆諸前揭判決意旨，被告甲○○
    、丙○○既於審判中自白，縱上開部分無從於偵查中自白，仍
    不排除修正前毒品危害防制條例第17條第2項規定之適用。
  ⒋起訴書雖認被告丙○○於偵查中未就附表四編號7部分之犯行自
    白，然被告丙○○於歷次警詢、偵查及原審羈押庭法官訊問時
    ，曾就該部分犯罪事實為概括認罪之表示（警卷三第111 、
    117、194-195頁，偵卷六第126頁，原審107年度偵聲字第12
    3號卷第51頁），依有利被告原則，應認其就該部分犯罪事
    實於偵查中亦已自白。
  ⒌綜上，被告甲○○如附表一、四所示販賣第一、二級毒品犯行
    ，及被告丙○○如附表二、四、附表三編號1所示販賣第一、
    二級毒品、轉讓第一級毒品犯行，均應依修正前毒品危害防
    制條例第17條第2項規定減輕其刑，其中丙○○部分，並依法
    先加後減之。
　㈢被告甲○○如附表一、四所示犯行，及被告丙○○如附表二至四
    所示之犯行，並無毒品危害防制條例第17條第1項減輕其刑
    之適用：
  ⒈按毒品危害防制條例第17條第1 項關於供出毒品來源，減免
    其刑寬典規定，其中所稱「供出毒品來源」，依其文義及立
    法目的解釋，係指供出與其所犯罪有關的「本案毒品來源」
    而言，若被告所供出的資訊與自己所犯的本案無關，僅能認
    為提供他案線報，縱然警方因而查獲他案的正犯或共犯，祇
    能就其和警方合作的犯罪後態度，於本案量刑時加以斟酌，
    尚不能逕依上揭規定予以減輕或免除其刑。又上揭所稱「毒
    品來源」，係指毒品犯罪行為人原持有供己犯同條項所列各
    罪的毒品，源自何人之謂；所言「查獲」，除指查獲該其他
    正犯或共犯外，並兼及被告所指其毒品來源其事。故所謂「
    供出毒品來源，因而查獲」，須被告詳實地供出毒品來源具
    體事證，因而使有偵查（或調查）犯罪職權的公務員知悉，
    而對該上游人員發動偵查（或調查），並因而破獲其犯罪者
    而言。具體以言，倘被告所犯同條項所列之罪之犯罪時間，
    在時序上較早於該正犯或共犯供應毒品之時間，縱然該正犯
    或共犯確因被告之供出而被查獲；或其時序雖較晚於該正犯
    或共犯供應毒品之時間，惟其被查獲之案情與被告自己所犯
    同條項所列之罪之毒品來源無關，均無此減刑寬典的適用（
    最高法院107年度台上字第1916號判決意旨參照）。
　⒉本案被告乙○○販賣第一級毒品與被告甲○○之事實，係因被告
    甲○○告知警方其係向被告乙○○購毒，並配合警方，與被告乙○○聯繫，於107年9月21日邀約被告乙○○見面，由警方查緝，
    並經檢察官對被告乙○○所涉107年9月18日販賣第一級毒品犯
    嫌一併提起公訴等情，有臺南市政府警察局刑事警察大隊職
    務報告1份（警卷二第19頁）、本案起訴書1份在卷可考，固
    然有因被告甲○○供出而查獲被告乙○○販賣毒品之情形。然查
    ，被告甲○○所稱毒品來源係被告乙○○之時期內，而經檢察官
    起訴其販賣第一級毒品之犯罪時間，在時序上均較早於其供
    出而查獲之被告乙○○供應毒品時間（107年9月18日），揆諸
    上揭說明，雖被告乙○○本案犯行確因被告甲○○供出而查獲，
    仍僅能認為被告甲○○係提供他案線報，並無毒品危害防制條
    例第17條第1項減輕其刑之適用。
  ⒊被告甲○○及辯護人另辯稱有供出毒品來源林玉樹。然查，經
    向承辦檢警函詢上開事項，臺灣雲林地方檢察署檢察官函復
    稱：本署未因被告甲○○之供述查獲毒品上游或其他共犯之情
    形等語，雲林縣警察局○○分局偵查隊則函復稱：被告甲○○筆
    錄中未有明確購毒時間、地點，本分局尚未因被告甲○○所述
    查獲林玉樹涉嫌販賣毒品之案件等語，有臺灣雲林地方檢察
    署108年10月18日雲檢永仁108偵2220字第1089029020號函、
    雲林縣警察局○○分局108年10月25日雲警西偵字第108001352
    6號函及所附職務報告各1份（原審616卷第119、121-123頁
    ）在卷可憑。另承辦檢察官於原審蒞庭時亦當庭表示林玉樹
    在監聽時已懷疑是被告甲○○毒品來源，所以另案聲請監聽，
    被告甲○○到案後有供出其所在，可以特定所在地（原審757
    卷一第225頁）等語。承上說明，於被告甲○○供述前，承辦
    檢警即對於林玉樹涉有販賣毒品犯嫌，並為被告甲○○毒品來
    源等情產生合理懷疑，難認係因被告甲○○供出而查獲，是被
    告甲○○所為亦僅為提供其他線報，不符合該項規定。
  ⒋被告丙○○如附表四部分行為之共犯為甲○○，然依上開通訊監
    察書及電話附表、通訊監察譯文等資料，應可認定於檢警偵
    辦時已知悉此情，且被告丙○○所稱毒品上游為林玉樹等情，
    亦應如上開被告甲○○部分所述，均難認符合毒品危害防制條
    例第17條第1項之規定。
  ㈣按刑事審判旨在實現刑罰權之分配的正義，故法院對有罪被
    告之科刑，應符合罪刑相當之原則，使輕重得宜，罰當其罪
    ，以契合社會之法律感情，此所以刑法第57條明定科刑時應
    審酌一切情狀，尤應注意該條所列10款事項以為科刑輕重之
    標準，並於同法第59條賦予法院以裁量權，如認犯罪之情狀
    顯可憫恕，認科以最低度刑仍嫌過重者，得酌量減輕其刑。
    又刑法第59條關於犯罪之情狀顯可憫恕，認科以最低刑度仍
    嫌過重者，得減輕其刑之規定，係立法者賦予審判者之自由
    裁量權，俾就具體之個案情節，於宣告刑之擇定上能妥適、
    調和，以濟立法之窮。是該條所謂犯罪之情狀，乃泛指與犯
    罪相關之各種情狀，自亦包含同法第57條所定10款量刑斟酌
    之事項，亦即該二法條所稱之情狀，並非有截然不同之領域
    。而94年2月2日修正公布、95年7月1日施行之刑法第59條修
    正立法理由稱：「本條所謂『犯罪之情狀可憫恕』，自係指裁
    判者審酌第57條各款所列事項以及其他一切與犯罪有關之情
    狀之結果」等語，亦同此旨趣。從而，審判法院此項自由裁
    量職權之行使，倘無明顯濫權或失當，應予尊重，無許當事
    人依憑主觀任指為違法（最高法院105年度台上字第853號判
    決意旨參照）。基此，審判法院於裁判上適用第59條酌減其
    刑時，自應就犯罪一切情狀（包括第57條所列舉之10款事項
    ），予以全盤考量，審酌其犯罪有無可憫恕之事由，以為判
    斷，並不排除第57條所列舉10款事由之審酌，如其程度達於
    確可憫恕，非不得予以酌減。查被告甲○○、丙○○販賣第一級
    毒品之次數雖不少，然金額至多為3,000元，與一般「中盤
    」或「大盤」毒梟有異，仍屬小額零售。又被告丙○○如附表
    四編號1至7所示販賣第一級毒品犯行，均係替被告甲○○面交
    毒品，利益不歸其所有，非基於主導地位，況其二人均得認
    於偵審中自白，業如前述，節省大量司法資源，足見犯後具
    有真誠悔意。被告乙○○雖矢口否認犯行，且販毒金額為3萬9
    ,000元，難謂小額販賣，明顯高於被告甲○○、丙○○，然本案
    查獲販毒次數僅1次，對象僅1人，並無證據證明已達長期、
    大量販毒而惡性重大之程度。本院審酌以上各情，認倘就被
    告甲○○、丙○○、乙○○上開販賣第一級毒品之犯行，論處本罪
    減輕後之法定本刑，或原來之法定本刑，仍不免予人情輕法
    重之感，且難謂符合罪刑相當性及比例原則，更無從與大量
    販賣毒品與不特定多數人施用，藉以牟取暴利之情有所區隔
    ，是就被告甲○○、丙○○、乙○○販賣第一級毒品之犯罪情狀相
    較於法定之重刑，在客觀上當足以引起一般人之同情，縱給
    予宣告減輕後之法定最低刑度或原來之法定最低度刑，猶嫌
    過重，爰就其等所犯上述販賣第一級毒品犯行部分，即被告
    甲○○就如附表一編號1至3、8至12、附表四編號1至7；被告
    丙○○就如附表二編號1至7、附表四編號1至7；被告乙○○就如
    附表五編號1部分，均依刑法第59條規定酌減其刑，其中被
    告甲○○、丙○○部分，並依法遞減之。從而，檢察官上訴主張
    ：被告乙○○否認犯行，難認犯後態度良好，且身值壯年，復
    無殘缺，竟為販毒之小利即鋌而走險，客觀上無足以引起一
    般人同情之處而有顯可憫恕之處，故原審依刑法第59條規定
    酌減其刑，顯有未當等語，核無足採。
肆、原審以被告甲○○、丙○○、乙○○犯行罪證明確，因而適用相關
    規定，並審酌：被告甲○○、丙○○、乙○○均知海洛因、甲基
    安非他命對身體健康之危害及國家對於杜絕相關犯罪之禁令
    ，仍為本案販賣或轉讓毒品犯行，增加毒品在社會流通之危
    險性，對社會治安、國民身心健康造成之影響實屬甚鉅，並
    藉由販賣毒品以牟取私益，應予嚴正非難。被告甲○○、丙○○犯後均坦承犯行，節省大量司法資源，可見悔意，而被告
    乙○○犯後否認犯行，未見悔悟之意，雖然此為其防禦權之行
    使，不得以此作為加重量刑之依據，但此與其他相類似、已
    坦承全部犯行之案件相較，自應納入量刑因素之一部予以通
    盤考量。兼衡其等各自販賣、轉讓毒品之次數、對象人數
    、金額。被告甲○○自陳國小畢業之智識程度，另案入監前
    幫忙家裡經營電器業，離婚，家中尚有父母，及有一女已成
    年，並所提出之清寒證明書、被告甲○○身心障礙手冊影本、
    母親身心障礙證明影本、父親榮譽國民證影本等量刑資料（
    原審757卷一第235-237頁）；被告丙○○自陳國中畢業之智識
    程度，另案入監前在六輕從事土木業，日薪1,800元，未婚
    無子女，單獨居住；被告乙○○自陳國中畢業之智識程度，目
    前無業，家中尚有母親，離婚，有一子二女均已成年等一切
    情狀，就被告甲○○分別量處如附表一、四「論罪科刑及沒收
    」欄所示之刑，並與原判決附表四所示之罪（已判決確定）
    定其應執行刑；就被告丙○○分別量處如附表二、四、附表三
    編號1「論罪科刑及沒收」欄所示之刑，並定其應執行刑為
    有期徒刑十二年二月；就被告乙○○量處如附表五編號1「論
    罪科刑及沒收」欄所示之刑。復說明：
一、被告甲○○沒收部分：　　
　㈠就如附表一編號1部分，共犯許志文係持用不詳廠牌行動電話
    1支（含門號0000000000號晶片卡1張）犯該罪，依毒品危害
    防制條例第19條第1項之規定，應就該行動電話對被告甲○○
    宣告沒收之，因未扣案，依刑法第38條第4項規定，併諭知
    於全部或一部不能沒收或不宜執行沒收時，追徵其價額。
　㈡被告甲○○持用扣案之三星廠牌行動電話1支（含門號00000000
    00號晶片卡1張）犯附表一編號2至7 、附表四編號1至5 、8
    至10所示之販賣毒品罪，依毒品危害防制條例第19條第1 項
    之規定宣告沒收。
　㈢被告甲○○持用未扣案三星廠牌行動電話1支（含門號00000000
    00號晶片卡1張）犯附表一編號8至12所示之販賣毒品罪，應
    依毒品危害防制條例第19條第1項之規定宣告沒收，並依刑
    法第38條第4項規定，諭知於全部或一部不能沒收或不宜執
    行沒收時，追徵其價額。
　㈣就附表四編號6、7、11部分，共犯丙○○係分別持用扣案HTC廠
    牌行動電話1支（含門號0000000000號晶片卡1張）及未扣案
    不詳廠牌行動電話1支（含門號0000000000號晶片卡1 張）
    犯販賣毒品罪，依毒品危害防制條例第19條第1項之規定，
    亦應就該等行動電話對被告甲○○宣告沒收，並就未扣案不詳
    廠牌行動電話1支（含門號0000000000號晶片卡1 張），依
    刑法第38條第4項規定，諭知於全部或一部不能沒收或不宜
    執行沒收時，追徵其價額。
　㈤被告甲○○扣案之帳冊1本，係被告甲○○用以紀錄販賣毒品帳目
    之用，業據其自陳在卷，且審酌該帳冊扣案時間在被告甲○○
    所犯如附表一編號1至7、附表四各次販賣毒品犯行之後，應
    依毒品危害防制條例第19條第1項規定，於此部分犯行項下
    宣告沒收。
　㈥被告甲○○單獨販賣毒品，及與被告丙○○共同販賣毒品實際收
    取之對價（即不含藥腳賒欠或其餘原因未收取者），被告甲○○自承均為其所收受，皆為其犯罪所得，均依刑法第38條之
    1第1項前段規定宣告沒收，並依同條第3項規定諭知於全部
    或一部不能沒收或不宜執行沒收時，追徵其價額。至被告甲○○如附表一編號1所示與許志文共犯販賣毒品部分，及如附
    表一編號12所示與「阿彰」共犯販賣毒品部分，被告甲○○未
    實際分得利得，爰不予宣告沒收或追徵。
　㈦107年9月19日扣案被告甲○○所有之甲基安非他命2包（驗後淨
    重1.477公克、1.444公克，合計2.921公克），經送鑑定確
    含有第二級毒品甲基安非他命成分，有高雄市立凱旋醫院10
    7年11月7日高市凱醫驗字第00000號濫用藥物成品檢驗鑑定
    書可稽，且被告甲○○亦供稱為其販賣剩餘（原審757卷二第9
    1頁），應依毒品危害防制條例第18條第1項前段規定，於被
    告甲○○遭查扣上開毒品之前，最後一次販賣甲基安非他命犯
    行即附表一編號7所示項下，宣告沒收銷燬之。至於包裝上
    開第二級毒品所用之外包裝袋2只，因沾附毒品無法完全析
    離，自應一體視為毒品，併予宣告沒收銷燬。另被告甲○○雖
    為警扣得海洛因35包（驗餘淨重合計11.48公克），經送鑑
    定均檢出第一級毒品海洛因成分，有法務部調查局濫用藥物
    實驗室107年10月29日調科壹字第00000000000號鑑定書1份
    （偵卷六第221-222頁）附卷可查，惟本件既認定被告甲○○
    於遭搜索查獲前一日即107年9月18日有向被告乙○○購得重量
    約三錢之海洛因，與前揭扣案海洛因之數量出入不大，又無
    證據證明該35包海洛因與本案何次販賣第一級毒品犯行有何
    關連，是難認與本案有關，不於本案宣告沒收銷燬，而應由
    檢察官另行處理。
　㈧被告甲○○其餘扣案物，均難認與本案犯行有關，且皆非違禁
    物，爰均不於本案宣告沒收。
　㈨以上沒收部分，併執行之。　
二、被告丙○○沒收部分：　　
　㈠被告丙○○持用扣案之HTC廠牌行動電話1支（含門號000000000
    0號晶片卡1張）犯附表二編號1至3、8、9、附表三編號1、
    附表四編號6 、7所示之販賣毒品罪或轉讓第一級毒品罪，
    及持用扣案之三星廠牌行動電話1支（含門號0000000000號
    晶片卡1張）犯如附表二編號4至7所示之販賣毒品罪，均依
    毒品危害防制條例第19條第1項之規定宣告沒收。
　㈡被告丙○○持用未扣案不詳廠牌行動電話1支（含門號00000000
    00號晶片卡1張）犯附表四編號11所示之販賣毒品罪，應依
    毒品危害防制條例第19條第1項之規定宣告沒收，並依刑法
    第38條第4項規定，諭知於全部或一部不能沒收或不宜執行
    沒收時，追徵其價額。
  ㈢就如附表四編號1至5、8至10部分，共犯甲○○或單獨持用，或
    與被告丙○○共同持用共犯甲○○扣案之三星廠牌行動電話1支
    （含門號0000000000號晶片卡1張）犯販賣毒品罪，依毒品
    危害防制條例第19條第1項之規定，亦應就該行動電話對被
    告丙○○宣告沒收。
  ㈣共犯甲○○扣案之帳冊1本，認屬共犯甲○○犯如附表四所示販賣
    毒品各罪所用之物，亦應依毒品危害防制條例第19條第1項
    規定對被告丙○○宣告沒收。
  ㈤被告丙○○單獨販賣毒品實際收取之對價，均為其犯罪所得，
    均依刑法第38條之1第1項前段規定宣告沒收，並依同條第3
    項規定諭知於全部或一部不能沒收或不宜執行沒收時，追徵
    其價額。至於被告丙○○與共犯甲○○如附表四共同販賣毒品部
    分，價金均為被告甲○○收取，難認被告丙○○有分得何等犯罪
    利得，此部分爰不另對被告丙○○宣告沒收或追徵。
  ㈥被告丙○○為警扣得之海洛因53包（驗餘淨重合計8.23公克）
    、甲基安非他命3包（其中1包鑑定用罄，尚餘2包，驗餘淨
    重合計5.961公克），送驗後分別檢出第一級毒品海洛因、
    第二級毒品甲基安非他命成分，均為違禁物，有法務部調查
    局濫用藥物實驗室107年10月29日調科壹字第00000000000號
    鑑定書1份（偵卷六第221-222頁）、高雄市立凱旋醫院107
    年11月7日高市凱醫驗字第00000號濫用藥物成品檢驗鑑定書
    1份（偵卷六第285頁）在卷可稽，惟被告丙○○於原審時既稱
    該等扣案毒品係為警扣案當日凌晨他人所交付，實無證據證
    明與被告丙○○本案犯行有關連，是均不於本案宣告沒收銷燬
    ，而應由檢察官另行處理。
  ㈦被告丙○○其餘扣案物，均難認與本案犯行有關，且均非違禁
    物，爰均不於本案宣告沒收。
　㈧以上沒收，併執行之。　
三、被告乙○○沒收部分：
  ㈠被告乙○○持用扣案之行動電話1支（含門號0000000000號晶片
    卡1張）犯附表五編號1所示之販賣毒品罪，應依毒品危害防
    制條例第19條第1項之規定宣告沒收。
  ㈡被告乙○○未扣案之販毒所得3萬9,000元為其販賣毒品之犯罪
    所得，應依刑法第38條之1第1項前段宣告沒收，並依同條第
    3 項規定諭知於全部或一部不能沒收或不宜執行沒收時，追
    徵其價額。　　
　　本院審核原審認事用法俱無不合，並原審判決已詳細記載其
    審酌科刑之一切情狀之理由，既未逾越法定刑度，又未濫用
    自由裁量之權限，核無不當或違法之情形，故本院認原審所
    量處之刑及所定之執行刑，亦屬允當。檢察官上訴意旨以原
    審就被告乙○○部分依刑法第59條規定減輕其刑洵非妥適為由
    ，指摘原判決不當，為無理由；被告乙○○上訴意旨猶執前詞
    否認犯罪，指摘原判決不當，為無理由；被告甲○○、丙○○上
    訴意旨以原判決量刑過重，指摘原判決不當，亦無理由，均
    應予駁回。
據上論斷，應依刑事訴訟法第368條，判決如主文。
本案經檢察官李濂、沈郁智提起公訴，檢察官李濂提起上訴，檢
察官劉榮堂到庭執行職務。
中　　華　　民　　國　　109 　年　　11　　月　　26　　日
                  刑事第三庭    審判長法　官  陳連發
                                      法　官  何秀燕
                                      法　官  洪榮家
以上正本證明與原本無異。
如不服本判決應於收受送達後20日內向本院提出上訴書狀，其未
敘述上訴理由者，並得於提起上訴後20日內向本院補提理由書（
均須按他造當事人之人數附繕本）「切勿逕送上級法院」。
　　　　　　　　　　　　　　　　　　　書記官  郭馥萱　　
中　　華　　民　　國　　109 　年　　11　　月　　26　　日
附錄本案論罪科刑法條：
修正前毒品危害防制條例第4條第1項、第2項
製造、運輸、販賣第一級毒品者，處死刑或無期徒刑；處無期徒
刑者，得併科新臺幣 2 千萬元以下罰金。
製造、運輸、販賣第二級毒品者，處無期徒刑或 7 年以上有期
徒刑，得併科新臺幣 1 千萬元以下罰金。
毒品危害防制條例第8條第1項
轉讓第一級毒品者，處 1 年以上 7 年以下有期徒刑，得併科新
臺幣 1 百萬元以下罰金。
藥事法第83條第1項
明知為偽藥或禁藥，而販賣、供應、調劑、運送、寄藏、牙保、
轉讓或意圖販賣而陳列者，處 7 年以下有期徒刑，得併科新臺
幣 5 千萬元以下罰金。

附表一（被告甲○○單獨販賣第一級毒品海洛因、第二級毒品甲基
安非他命，及與許志文或「阿彰」共同販賣第一級毒品海洛因部
分）：
編號 時間 地點 對象 交易方式 論罪科刑及沒收  1 107年6月30日1時5分後某時許 雲林縣○○鄉○○街○○○鮮超市附近 陳志豪 由許志文（另案判處罪刑確定）以門號0000000000號行動電話與陳志豪聯絡後，復由甲○○於左揭時間、地點，將海洛因1包販賣予陳志豪，並得款1,000元。甲○○再將所收取之價金1,000元交予許志文。 甲○○共同犯販賣第一級毒品罪，處有期徒刑柒年捌月。扣案帳冊壹本沒收之。未扣案不詳廠牌行動電話壹支（搭配門號○○○○○○○○○○號晶片卡壹張）沒收之，於全部或一部不能沒收或不宜執行沒收時，追徵其價額。  2 107年7月31日12時22分後某時許 雲林縣○○鄉○○中學（國中部）附近 林浩彥 甲○○持用門號0000000000號行動電話與林浩彥聯絡後，於左揭時間、地點，由甲○○將海洛因1包販賣予林浩彥，並得款1,000元。 甲○○犯販賣第一級毒品罪，處有期徒刑柒年捌月。扣案帳冊壹本及三星廠牌行動電話壹支（搭配門號○○○○○○○○○○號晶片卡壹張）均沒收之。未扣案犯罪所得新臺幣壹仟元沒收之，於全部或一部不能沒收或不宜執行沒收時，追徵其價額。  3 107年9月6日17時11分後某時許 雲林縣○○鄉○○路○○超市前 林浩彥及「龜仔」之成年人 甲○○持用門號0000000000號行動電話與林浩彥聯絡後，於左揭時間、地點，由甲○○將海洛因1包販賣予林浩彥及綽號「龜仔」之成年人，並得款1,000元。 甲○○犯販賣第一級毒品罪，處有期徒刑柒年捌月。扣案帳冊壹本及三星廠牌行動電話壹支（搭配門號○○○○○○○○○○號晶片卡壹張）均沒收之。未扣案犯罪所得新臺幣壹仟元沒收之，於全部或一部不能沒收或不宜執行沒收時，追徵其價額。  4 107年8月1日13時15分（起訴書誤載為13分）後某時許 雲林縣○○鄉○○○之甲○○租屋處附近 林承志 甲○○持用門號0000000000號行動電話與林承志聯絡後，於左揭時間、地點，由甲○○將甲基安非他命1包販賣予林承志，並得款2,000元。  甲○○犯販賣第二級毒品罪，處有期徒刑參年玖月。扣案帳冊壹本及三星廠牌行動電話壹支（搭配門號○○○○○○○○○○號晶片卡壹張）均沒收之。未扣案犯罪所得新臺幣貳仟元沒收之，於全部或一部不能沒收或不宜執行沒收時，追徵其價額。  5 107年8月1日17時29分後某時許 雲林縣○○鄉○○中學（國中部）附近 同上 甲○○持用門號0000000000號行動電話與林承志聯絡後，於左揭時間、地點，由甲○○將甲基安非他命1包販賣予林承志，並得款2,000元。  甲○○犯販賣第二級毒品罪，處有期徒刑參年玖月。扣案帳冊壹本及三星廠牌行動電話壹支（搭配門號○○○○○○○○○○號晶片卡壹張）均沒收之。未扣案犯罪所得新臺幣貳仟元沒收之，於全部或一部不能沒收或不宜執行沒收時，追徵其價額。 6 107年8月10日20時39分後某時許 雲林縣○○鄉○○○之甲○○租屋處附近 同上 甲○○持用門號0000000000號行動電話與林承志聯絡後，於左揭時間、地點，由甲○○將甲基安非他命1包販賣予林承志，並得款1,000元（起訴書誤載為2,000元）。 甲○○犯販賣第二級毒品罪，處有期徒刑參年捌月。扣案帳冊壹本及三星廠牌行動電話壹支（搭配門號○○○○○○○○○○號晶片卡壹張）均沒收之。未扣案犯罪所得新臺幣壹仟元沒收之，於全部或一部不能沒收或不宜執行沒收時，追徵其價額。 7 107年8月26日16時15分後某時許 雲林縣○○鄉○○○某廟宇外 陳星光 甲○○持用門號0000000000號行動電話與陳星光聯絡後，於左揭時間、地點，由甲○○將甲基安非他命1包販賣予陳星光，並得款1,000元。  甲○○犯販賣第二級毒品罪，處有期徒刑參年捌月。扣案帳冊壹本及三星廠牌行動電話壹支（搭配門號○○○○○○○○○○號晶片卡壹張）均沒收之。扣案甲基安非他命貳包（含包裝袋貳只，驗餘淨重合計二點九二一公克）均沒收銷燬之。未扣案犯罪所得新臺幣壹仟元沒收之，於全部或一部不能沒收或不宜執行沒收時，追徵其價額。 8 107年11月9日17時8分後某時許 雲林縣○○鄉○○路○○超市附近 黃憶詳 甲○○持用門號0000000000號行動電話與黃憶詳聯絡後，於左揭時間、地點，由甲○○將海洛因1包販賣予黃憶詳，黃憶詳則賒欠價款3,000元。 甲○○犯販賣第一級毒品罪，處有期徒刑柒年拾月。未扣案三星廠牌行動電話壹支（搭配門號○○○○○○○○○○號晶片卡壹張）沒收之，於全部或一部不能沒收或不宜執行沒收時，追徵其價額。 9 107年11月7日11時38分後某時許 雲林縣○○鄉○號「阿華」住處前 丁清明 甲○○持用門號0000000000號行動電話與丁清明聯絡後，於左揭時間、地點，由甲○○將海洛因1包販賣予丁清明，丁清明則賒欠價款2,000元。  甲○○犯販賣第一級毒品罪，處有期徒刑柒年玖月。未扣案三星廠牌行動電話壹支（搭配門號○○○○○○○○○○號晶片卡壹張）沒收之，於全部或一部不能沒收或不宜執行沒收時，追徵其價額。 10 107年11月10日15時40分後某時許 雲林縣○○鄉○○村大廟前 林志聰 甲○○持用門號0000000000號行動電話與林志聰聯絡後，於左揭時間、地點，由甲○○將海洛因1包販賣予林志聰，並得款1,000元。  甲○○犯販賣第一級毒品罪，處有期徒刑柒年捌月。未扣案三星廠牌行動電話壹支（搭配門號○○○○○○○○○○號晶片卡壹張）及未扣案犯罪所得新臺幣壹仟元均沒收之，於全部或一部不能沒收或不宜執行沒收時，均追徵其價額。 11 107年11月18日4時46分後某時許 同上 同上 甲○○持用門號0000000000號行動電話與林志聰聯絡後，於左揭時間、地點，由甲○○將海洛因1包販賣予林志聰，並得款500元。  甲○○犯販賣第一級毒品罪，處有期徒刑柒年柒月。未扣案三星廠牌行動電話壹支（搭配門號○○○○○○○○○○號晶片卡壹張）及未扣案犯罪所得新臺幣伍佰元均沒收之，於全部或一部不能沒收或不宜執行沒收時，均追徵其價額。 12 107年11月20日13時24分後某時許 同上 同上 甲○○持用門號0000000000號行動電話與林志聰聯絡後，於左揭時間、地點，復由綽號「阿彰」之成年人將海洛因1包販賣予林志聰，並得款500元。而「阿彰」事後未交付500元予甲○○。 甲○○共同犯販賣第一級毒品罪，處有期徒刑柒年柒月。未扣案三星廠牌行動電話壹支（搭配門號○○○○○○○○○○號晶片卡壹張）沒收之，於全部或一部不能沒收或不宜執行沒收時，追徵其價額。 

附表二（被告丙○○單獨販賣第一級毒品海洛因、第二級毒品甲基
安非他命部分）：
編號 時間 地點 對象 交易方式 論罪科刑及沒收  1 107年8月5日21時10分後某時許 雲林縣○○鄉○○○某廟宇附近 許誼達 丙○○持用門號0000000000號行動電話與許誼達聯絡後，於左揭時間、地點，由丙○○將海洛因1包販賣予許誼達，並得款500元。  丙○○犯販賣第一級毒品罪，累犯，處有期徒刑柒年柒月。扣案HTC廠牌行動電話壹支（搭配門號○○○○○○○○○○號晶片卡壹張）沒收之。未扣案犯罪所得新臺幣伍佰元沒收之，於全部或一部不能沒收或不宜執行沒收時，追徵其價額。  2 107年8月10日2時40分後某時許 雲林縣○○鄉○○00○00號丙○○租屋處附近 同上 丙○○持用門號0000000000號行動電話與許誼達聯絡後，於左揭時間、地點，由丙○○將海洛因1包販賣予許誼達，並得款500元。  丙○○犯販賣第一級毒品罪，累犯，處有期徒刑柒年柒月。扣案HTC廠牌行動電話壹支（搭配門號○○○○○○○○○○號晶片卡壹張）沒收之。未扣案犯罪所得新臺幣伍佰元沒收之，於全部或一部不能沒收或不宜執行沒收時，追徵其價額。  3 107年8月12日19時31分後某時許 同上 同上 丙○○持用門號0000000000號行動電話與許誼達聯絡後，於左揭時間、地點，由丙○○將海洛因1包販賣予許誼達，並得款500元。  丙○○犯販賣第一級毒品罪，累犯，處有期徒刑柒年柒月。扣案HTC廠牌行動電話壹支（搭配門號○○○○○○○○○○號晶片卡壹張）沒收之。未扣案犯罪所得新臺幣伍佰元沒收之，於全部或一部不能沒收或不宜執行沒收時，追徵其價額。  4 107年8月24日22時8分許後某時 同上 同上 丙○○持用門號0000000000號（起訴書誤載為0000000000號）行動電話與許誼達聯絡後，於左揭時間、地點，由丙○○將海洛因1包販賣予許誼達，並得款500元。  丙○○犯販賣第一級毒品罪，累犯，處有期徒刑柒年柒月。扣案三星廠牌行動電話壹支（搭配門號○○○○○○○○○○號晶片卡壹張）沒收之。未扣案犯罪所得新臺幣伍佰元沒收之，於全部或一部不能沒收或不宜執行沒收時，追徵其價額。  5 107年8月25日10時29分後某時許 同上 同上 丙○○持用門號0000000000號（起訴書誤載為0000000000號）行動電話與許誼達聯絡後，於左揭時間、地點，由丙○○將海洛因1包販賣予許誼達，並得款500元。  丙○○犯販賣第一級毒品罪，累犯，處有期徒刑柒年柒月。扣案三星廠牌行動電話壹支（搭配門號○○○○○○○○○○號晶片卡壹張）沒收之。未扣案犯罪所得新臺幣伍佰元沒收之，於全部或一部不能沒收或不宜執行沒收時，追徵其價額。  6 107年8月25日21時16分後某時許 同上 同上 丙○○持用門號0000000000號（起訴書誤載為0000000000號）行動電話與許誼達聯絡後，於左揭時間、地點，由丙○○將海洛因1包販賣予許誼達，並得款500元。  丙○○犯販賣第一級毒品罪，累犯，處有期徒刑柒年柒月。扣案三星廠牌行動電話壹支（搭配門號○○○○○○○○○○號晶片卡壹張）沒收之。未扣案犯罪所得新臺幣伍佰元沒收之，於全部或一部不能沒收或不宜執行沒收時，追徵其價額。  7 107年8月26日11時58分後某時許 同上 同上 丙○○持用門號0000000000號（起訴書誤載為0000000000號）行動電話與許誼達聯絡後，於左揭時間、地點，由丙○○將海洛因1包販賣予許誼達，並得款500元。  丙○○犯販賣第一級毒品罪，累犯，處有期徒刑柒年柒月。扣案三星廠牌行動電話壹支（搭配門號○○○○○○○○○○號晶片卡壹張）沒收之。未扣案犯罪所得新臺幣伍佰元沒收之，於全部或一部不能沒收或不宜執行沒收時，追徵其價額。  8 107年7月17日23時1分後某時許 雲林縣○○鄉○○路○○超市前 許志鴻 丙○○持用門號0000000000號行動電話與許志鴻聯絡後，於左揭時間、地點，由丙○○將甲基安非他命1包販賣予許志鴻，並得款500元。  丙○○犯販賣第二級毒品罪，累犯，處有期徒刑參年柒月。扣案HTC廠牌行動電話壹支（搭配門號○○○○○○○○○○號晶片卡壹張）沒收之。未扣案犯罪所得新臺幣伍佰元沒收之，於全部或一部不能沒收或不宜執行沒收時，追徵其價額。  9 107年8月5日21時18分後某時許 同上 同上 許志鴻撥打丙○○所持用門號0000000000號行動電話，由不詳之成年人接聽，於左揭時間、地點，由丙○○將甲基安非他命1包販賣予許志鴻，並得款1,000元。  丙○○犯販賣第二級毒品罪，累犯，處有期徒刑參年捌月。扣案HTC廠牌行動電話壹支（搭配門號○○○○○○○○○○號晶片卡壹張）沒收之。未扣案犯罪所得新臺幣壹仟元沒收之，於全部或一部不能沒收或不宜執行沒收時，追徵其價額。 

附表三（被告丙○○轉讓第一級毒品海洛因部分）：
編號 時間 地點 對象 轉讓方式 論罪科刑及沒收 1 107年8月11日13時33分（起訴書誤載為53分）後某時許 雲林縣○○鄉○○路○○檳榔攤 陳力銘 丙○○持用門號0000000000號行動電話與陳力銘聯絡後，於左揭時間、地點，丙○○無償轉讓少量海洛因（無證據證明淨重達5公克以上）予陳力銘施用。 丙○○犯轉讓第一級毒品罪，累犯，處有期徒刑柒月。扣案HTC 廠牌行動電話壹支（搭配門號○○○○○○○○○○號晶片卡壹張）沒收之。 

附表四（被告甲○○、丙○○共同販賣第一級毒品海洛因、第二級毒
品甲基安非他命，及轉讓禁藥甲基安非他命部分）：
編號 時間 地點 對象 交易方式 論罪科刑及沒收 1 107年8月9日21時4分後某時許 雲林縣○○鄉○○中學（國中部）附近 林浩彥 由甲○○以門號0000000000號行動電話與林浩彥聯絡後，復由丙○○於左揭時間、地點，將海洛因1包販賣予林浩彥，並得款1,000元。丙○○再將所收取之價金1,000元交予甲○○。 甲○○共同犯販賣第一級毒品罪，處有期徒刑柒年捌月。扣案帳冊壹本及三星廠牌行動電話壹支（搭配門號○○○○○○○○○○號晶片卡壹張）均沒收之。未扣案犯罪所得新臺幣壹仟元沒收之，於全部或一部不能沒收或不宜執行沒收時，追徵其價額。 丙○○共同犯販賣第一級毒品罪，累犯，處有期徒刑柒年捌月。扣案帳冊壹本及三星廠牌行動電話壹支（搭配門號○○○○○○○○○○號晶片卡壹張）均沒收之。 2 107年7月28日19時11分（起訴書誤載為2分）後某時許 同上 黃寬志 由甲○○以門號0000000000號行動電話與黃寬志聯絡後，復由丙○○於左揭時間、地點，將海洛因1包販賣予黃寬志，並得款1,000元。丙○○再將所收取之價金1,000元交予甲○○。 甲○○共同犯販賣第一級毒品罪，處有期徒刑柒年捌月。扣案帳冊壹本及三星廠牌行動電話壹支（搭配門號○○○○○○○○○○號晶片卡壹張）均沒收之。未扣案犯罪所得新臺幣壹仟元沒收之，於全部或一部不能沒收或不宜執行沒收時，追徵其價額。 丙○○共同犯販賣第一級毒品罪，累犯，處有期徒刑柒年捌月。扣案帳冊壹本及三星廠牌行動電話壹支（搭配門號○○○○○○○○○○號晶片卡壹張）均沒收之。 3 107年8月3日0時8分後某時許 同上 同上 由甲○○以門號0000000000號行動電話與黃寬志聯絡後，復由丙○○於左揭時間、地點，將海洛因1包販賣予林浩彥，並得款1,000元。丙○○再將所收取之價金1,000元交予甲○○。 甲○○共同犯販賣第一級毒品罪，處有期徒刑柒年捌月。扣案帳冊壹本及三星廠牌行動電話壹支（搭配門號○○○○○○○○○○號晶片卡壹張）均沒收之。未扣案犯罪所得新臺幣壹仟元沒收之，於全部或一部不能沒收或不宜執行沒收時，追徵其價額。 丙○○共同犯販賣第一級毒品罪，累犯，處有期徒刑柒年捌月。扣案帳冊壹本及三星廠牌行動電話壹支（搭配門號○○○○○○○○○○號晶片卡壹張）均沒收之。 4 107年8月5日9時49分（起訴書誤載為10時31分）後某時許 同上 同上 由甲○○以門號0000000000號行動電話與黃寬志聯絡後，復由丙○○於左揭時間、地點，將海洛因1包販賣予黃寬志，並得款1,000元。丙○○再將所收取之價金1,000元交予甲○○。嗣後因黃寬志抱怨品質不佳，接續於同日10時31分許，在同一地點，由丙○○補交付海洛因若干予黃寬志。 甲○○共同犯販賣第一級毒品罪，處有期徒刑柒年捌月。扣案帳冊壹本及三星廠牌行動電話壹支（搭配門號○○○○○○○○○○號晶片卡壹張）均沒收之。未扣案犯罪所得新臺幣壹仟元沒收之，於全部或一部不能沒收或不宜執行沒收時，追徵其價額。 丙○○共同犯販賣第一級毒品罪，累犯，處有期徒刑柒年捌月。扣案帳冊壹本及三星廠牌行動電話壹支（搭配門號○○○○○○○○○○號晶片卡壹張）均沒收之。 5 107年8月6日16時35分後某時許 同上 同上 由甲○○以門號0000000000號行動電話與黃寬志聯絡後，復由丙○○於左揭時間、地點，將海洛因1包販賣予黃寬志，並得款1,000元。同時無償提供數量不詳之甲基安非他命（無證據證明淨重10公克以上）予黃寬志。丙○○再將所收取之價金1,000元交予甲○○。 甲○○共同犯販賣第一級毒品罪，處有期徒刑柒年捌月。扣案帳冊壹本及三星廠牌行動電話壹支（搭配門號○○○○○○○○○○號晶片卡壹張）均沒收之。未扣案犯罪所得新臺幣壹仟元沒收之，於全部或一部不能沒收或不宜執行沒收時，追徵其價額。 丙○○共同犯販賣第一級毒品罪，累犯，處有期徒刑柒年捌月。扣案帳冊壹本及三星廠牌行動電話壹支（搭配門號○○○○○○○○○○號晶片卡壹張）均沒收之。 6 107年7月16日12時48分後某時許 雲林縣○○鄉○○村某廟宇外 林信旭 甲○○與丙○○基於共同犯意，由丙○○以門號0000000000號行動電話與林信旭聯絡後，復由丙○○於左揭時間、地點，將海洛因1包販賣予林信旭，並由林信旭交付價值500元之全聯福利中心禮券予丙○○。丙○○再將所收取之上開禮券交予甲○○。   甲○○共同犯販賣第一級毒品罪，處有期徒刑柒年柒月。扣案帳冊壹本及HTC廠牌行動電話壹支（搭配門號○○○○○○○○○○號晶片卡壹張）均沒收之。未扣案犯罪所得全聯福利中心價值新臺幣伍佰元之禮券沒收之，於全部或一部不能沒收或不宜執行沒收時，追徵其價額。 丙○○共同犯販賣第一級毒品罪，累犯，處有期徒刑柒年柒月。扣案帳冊壹本及HTC廠牌行動電話壹支（搭配門號○○○○○○○○○○號晶片卡壹張）均沒收之。 7 107年7月31日17時28分後某時許 雲林縣○○鄉○○中學（國中部）附近 同上 甲○○與丙○○基於共同犯意，由丙○○以門號0000000000號行動電話與林信旭聯絡後，復由丙○○於左揭時間、地點，將海洛因1包販賣予林信旭，並由林信旭交付價值500元之全聯福利中心禮券予丙○○。丙○○再將所收取之上開禮券交予甲○○。 甲○○共同犯販賣第一級毒品罪，處有期徒刑柒年柒月。扣案帳冊壹本及HTC廠牌行動電話壹支（搭配門號○○○○○○○○○○號晶片卡壹張）均沒收之。未扣案犯罪所得全聯福利中心價值新臺幣伍佰元之禮券沒收之，於全部或一部不能沒收或不宜執行沒收時，追徵其價額。 丙○○共同犯販賣第一級毒品罪，累犯，處有期徒刑柒年柒月。扣案帳冊壹本及HTC廠牌行動電話壹支（搭配門號○○○○○○○○○○號晶片卡壹張）均沒收之。 8 107年7月31日21時6分後某時許 雲林縣○○鄉○○村○○○某雜貨店附近 林承志 由甲○○以門號0000000000號行動電話與林承志聯絡後，復由丙○○於左揭時間、地點，將甲基安非他命1包販賣予林承志，並得款1,000元。丙○○再將所收取之價金1,000元交予甲○○。 甲○○共同犯販賣第二級毒品罪，處有期徒刑參年捌月。扣案帳冊壹本及三星廠牌行動電話壹支（搭配門號○○○○○○○○○○號晶片卡壹張）均沒收之。未扣案犯罪所得新臺幣壹仟元沒收之，於全部或一部不能沒收或不宜執行沒收時，追徵其價額。 丙○○共同犯販賣第二級毒品罪，累犯，處有期徒刑參年捌月。扣案帳冊壹本及三星廠牌行動電話壹支（搭配門號○○○○○○○○○○號晶片卡壹張）均沒收之。 9 107年7月23日21時22分後某時許 雲林縣○○鄉○○中學（國中部）附近 丁意昇 由甲○○以門號0000000000號行動電話與丁意昇聯絡後，復由丙○○於左揭時間、地點，將甲基安非他命1包販賣予丁意昇，並得款3,000元。丙○○再將所收取之價金3,000元交予甲○○。 甲○○共同犯販賣第二級毒品罪，處有期徒刑參年拾月。扣案帳冊壹本及三星廠牌行動電話壹支（搭配門號○○○○○○○○○○號晶片卡壹張）均沒收之。未扣案犯罪所得新臺幣參仟元沒收之，於全部或一部不能沒收或不宜執行沒收時，追徵其價額。 丙○○共同犯販賣第二級毒品罪，累犯，處有期徒刑參年拾月。扣案帳冊壹本及三星廠牌行動電話壹支（搭配門號○○○○○○○○○○號晶片卡壹張）均沒收之。 10 107年8月4日16時40分後某時許 雲林縣○○鄉○○村○○路00號甲○○住處附近 同上 由甲○○以門號0000000000號行動電話與丁意昇聯絡後，復由丙○○於左揭時間、地點，將甲基安非他命1包販賣予丁意昇，並得款2,000元。丙○○再將所收取之價金2,000元交予甲○○。 甲○○共同犯販賣第二級毒品罪，處有期徒刑參年玖月。扣案帳冊壹本及三星廠牌行動電話壹支（搭配門號○○○○○○○○○○號晶片卡壹張）均沒收之。未扣案犯罪所得新臺幣貳仟元沒收之，於全部或一部不能沒收或不宜執行沒收時，追徵其價額。 丙○○共同犯販賣第二級毒品罪，累犯，處有期徒刑參年玖月。扣案帳冊壹本及三星廠牌行動電話壹支（搭配門號○○○○○○○○○○號晶片卡壹張）均沒收之。 11 107年8月12日23時8分後某時 雲林縣○○鄉○○路○○檳榔攤 陳星光 甲○○與丙○○基於共同犯意，由丙○○以門號0000000000號行動電話與陳星光聯絡後，復由丙○○於左揭時間、地點，將甲基安非他命1包販賣予陳星光，並得款1,000元。丙○○再將所收取之價金1,000元交予甲○○。   甲○○共同犯販賣第二級毒品罪，處有期徒刑參年捌月。扣案帳冊壹本沒收之。未扣案不詳廠牌行動電話壹支（搭配門號○○○○○○○○○○號晶片卡壹張）及犯罪所得新臺幣壹仟元均沒收之，於全部或一部不能沒收或不宜執行沒收時，均追徵其價額。 丙○○共同犯販賣第二級毒品罪，累犯，處有期徒刑參年捌月。扣案帳冊壹本沒收之。未扣案不詳廠牌行動電話壹支（搭配門號○○○○○○○○○○號晶片卡壹張）沒收之，於全部或一部不能沒收或不宜執行沒收時，追徵其價額。 

附表五（被告乙○○販賣第一級毒品部分）：
編號 時間 地點 對象 交易方式 論罪科刑及沒收 1 107年9月18日11時許 雲林縣○○鄉○○路與○○路口附近 甲○○ 被告乙○○持用門號0000000000號與甲○○持用門號0000000000號行動電話，為如附件所示之訊息及通話後，被告乙○○於左揭時間、地點，以3萬9,000元價格販賣重量約3錢之海洛因予甲○○，並向甲○○收取3萬9,000元價金。 乙○○犯販賣第一級毒品罪，處有期徒刑拾陸年。扣案行動電話壹支（搭配門號○○○○○○○○○○號晶片卡壹張）沒收之。未扣案犯罪所得新臺幣參萬玖仟元沒收之，於全部或一部不能沒收或不宜執行沒收時，追徵其價額。 

附表六（被告甲○○扣案物品）：
編號 名稱 數量及單位 備註  1 海洛因 1包 應由檢察官另行處理  2 電子磅秤 2個 另案施用毒品案件已宣告沒收  3 塑膠球吸食器 2個 與本案無關  4 分裝匙 4個 另案施用毒品案件已宣告沒收  5 夾鍊袋 1包 另案施用毒品案件已宣告沒收  6 海洛因 34包 應由檢察官另行處理  7 甲基安非他命 2包 本案宣告沒收銷燬  8 壓磨器 1個 與本案無關  9 100元鈔票 11張 與本案無關  10 500元鈔票 2張 與本案無關  11 1000元鈔票 30張 與本案無關  12 帳冊 1本 本案宣告沒收  13 未注射針筒 20支 另案施用毒品案件已宣告沒收  14 食鹽水 20個 另案施用毒品案件已宣告沒收  15 三星廠牌行動電話（含門號0000000000號晶片卡） 1支（1張） 本案宣告沒收  16 車牌號碼00-0000號自用小客車行車紀錄器記憶卡 1張 與本案無關  17 已注射針筒 1支 另案施用毒品案件已宣告沒收 

附表七（被告丙○○扣案物品）：
編號 名稱 數量及單位 備註  1 海洛因 53包 應由檢察官另行處理  2 分裝鏟 3支 另案施用毒品案件已宣告沒收  3 注射針筒 2支 另案施用毒品案件已宣告沒收  4 甲基安非他命 3包 應由檢察官另行處理  5 玻璃球 2個 另案施用毒品案件已宣告沒收  6 分裝鏟 2支 另案施用毒品案件已宣告沒收  7 夾鍊袋 3包 另案施用毒品案件已宣告沒收  8 未使用過注射針筒 6支 另案施用毒品案件已宣告沒收  9 吸食器 1組 另案施用毒品案件已宣告沒收  10 電子磅秤 1個 另案施用毒品案件已宣告沒收  11 HTC廠牌行動電話（含門號0000000000、0000000000號晶片卡） 1支（2張） 本案宣告沒收HTC 廠牌行動電話1 支及門號0000000000號晶片卡1 張  12 三星廠牌行動電話（含門號0000000000號晶片卡） 1支（1張） 本案宣告沒收  13 Infocus廠牌行動電話 1支 與本案無關  14 現金 5100元 與本案無關  15 監視器 1組 與本案無關 

附表八（被告乙○○扣案物品）：
編號 名稱 數量及單位 備註  1 行動電話（含門號0000000000號晶片卡） 1支（1張） 本案宣告沒收 

附件（被告乙○○與甲○○之通訊內容）：
編號 時      間  通  訊  監  察  譯  文  內  容   備            註  1 107 年9 月18日 通訊軟體LINE對話內容及通話時間 乙○○LINE帳號：台中興哥（下稱興）；甲○○LINE帳號：豬仔（下稱豬） ①佐證附表五。 ②通訊監察譯文出處：偵卷五第301-305、第319-325頁。   豬：興哥，你那天帶那2 個少年，膽     量不好，所以請興哥看到訊息，     能多帶一個少年來給我，及與我     連絡一下（07：08） 豬：貼圖（嗨）（07：09） 豬：貼圖（嗨）（07：09） 豬：貼圖（嗨）（07：09） 豬：【取消語音】（時間不詳） 興：【語音通話35秒】（時間不詳）興：【語音通話16秒】（時間不詳）  

對照表：
編號 卷宗名稱       代號   1 雲警西偵字第1081000442號卷       警卷一   2 南市警刑大偵五字第1080163192號卷       警卷二   3 南市警刑大偵五字第1080069522號卷一、二       警卷三、四   4 臺灣雲林地方檢察署107年度他字第1542號卷       偵卷一   5 臺灣雲林地方檢察署108年度偵字第2220號卷       偵卷二   6 臺灣雲林地方檢察署107年度他字第966號卷一至三       偵卷三至五   7 臺灣雲林地方檢察署107年度偵字第6243號卷       偵卷六   8 臺灣雲林地方檢察署108年度偵字第2397號卷       偵卷七   9 臺灣雲林地方法院108年度訴字第616號卷       原審616卷   10 臺灣雲林地方法院108年度訴字第757號卷一、二       原審757卷一、二